臺灣桃園地方法院刑事裁定　　　　　　　　　　　　　　九十一年度聲字第五九號
　　聲　 明　 人　乙○○
　　即受刑人配偶
　　受　 刑　 人　甲○○原.
右聲明人因受刑人受執行賭博案件（九十年度執字第四七二一號），對於檢察官執行
之指揮認為不當，聲明異議，本院裁定如左：
      主  文
異議駁回。
      理  由
一、聲明意旨如附件聲明異議狀所載。
二、按「受刑人或其法定代理人或配偶以檢察官執行之指揮為不當者，得向諭知該裁
    判之法院聲明異議」，刑事訴訟法第四百八十四條固定有明文。惟按「犯最重本
    刑五年以下有期徒刑以下之刑之罪，而受六月以下有期徒刑或拘役之宣告，因身
    體、教育、職業或家庭之關係或其他正當事由，執行顯有困難者，得以一元以上
    三元以下折算一日，易科罰金，但確因不執行所宣告之刑，難收矯治之效，或難
    以維持法秩序者，不在此限」，刑法第四十一條第一項亦規定甚明。至受刑人是
    否「執行顯有困難」，或有無「確因不執行所宣告之刑，難收矯治之效」之情形
    ，係由承辦檢察官，就受刑人之具體情況審酌而指揮之，屬於檢察官指揮執行時
    得自由裁量之事項，此觀之刑事訴訟法第四百五十七條第一項前段之規定自明。
三、經本院調閱受刑人之該執行案卷，承辦檢察官之審查意見為：「受刑人以職業、
    家庭為由聲請易科罰金雖非無據，惟查受刑人前曾多次同犯賭博罪判刑確定，不
    知悔改再犯本罪，顯未收矯正之效」，因而駁回其易科罰金之聲請。
四、經查：受刑人甲○○因犯最重本刑五年以下有期徒刑之賭博罪，經本院判處有期
    徒刑六月，併科罰金八千元確定在案，並於民國（下同）九十年十二月二十六日
    到案執行時，由受刑人提出在職證明、戶口名簿影本等文件，向臺灣桃園地方法
    院檢察署檢察官聲請依刑法第四十一條之規定准予易科罰金，而遭駁回在案，此
    有本院依職權調取臺灣桃園地方法院檢察署九十年度執字第四七二一號案卷可佐
    ，雖堪認定。惟受刑人所受有期徒刑或拘役之宣告，雖符刑法第四十一條前段之
    規定，然是否准予易科罰金，仍應視其受執行有無「顯有困難」之情形，並由檢
    察官依職權裁量以決定之，此觀諸刑法第四十一條之規定即明，且受刑人「自八
    十七年底起，即受僱於張柏峰，在桃園縣龍潭鄉○○路五四號一樓「環球電子遊
    藝場」，擔任晚班現場負責人，在公眾得出入之該遊藝場設置之電動賭博機台頑
    皮豹（撲克）機台五十台、跑馬機台（八人座）一台，與不特定之賭客賭博財物
    ，負責洗分及兌換現金之工作，並以之為常業」，且經查受刑人於八十六年間即
    因常業賭博為警查獲，經本院於八十七年三月二十日以八十六年度易字第四八０
    二號判決判處有期徒刑五月，並於前案為警查獲旋即於八十六年四月間向梁騰朗
    頂下桃園縣中壢市○○街五十八號一樓經營「百戰百勝遊藝場」，購置電動賭博
    機具「快樂水果台」五十六台，大型競艇一台，並於頭一個月，由梁騰朗負責解
    說使用方法，另自八十六年四月間開始營業起即僱用張鑑成、吳宏龍、胡士弘、
    陳碧蓮、黃玉茹，自八十七年三月初起僱用梁騰朗，自八十七年二月二十三日起
    僱用蔡美翠，自八十七年四月九日起僱用蘇怡真在現場管理，接續前述以賭博為
    常業之犯意，在同址，以上開機台及以同前述之方法，與不特定之顧客賭博財物
    ，迨八十七年四月十日凌晨六時十分為警當場查獲，本院八十六年度易字第四八
    ０二號判決因之經臺灣高等法院判決撤銷，改判受刑人有期徒刑六個月，顯見受
    刑人並未悔悟，一直以賭博為業，而非僅一時失慮，受僱於遊藝場而已，且其所
    為不僅損及個人之財產，更嚴重破壞社會之安全，其犯行自非可謂輕。聲明人雖
    以因受刑人家庭等事由，執行顯有困難，指摘檢察官駁回易科罰金聲請之執行指
    揮不當，並附具戶籍謄本、殘障手冊、繳費收據、匯款單影本、診斷證明書等為
    據，然查受刑人之雙親均尚年輕（一為民國三十五年生、一為三十九年生），均
    與受刑人之妻及子女同住，受刑人之妻現雖懷有身孕，然其預產期為九十一年七
    月十七日，受刑人於九十一年六月即可執行完畢出獄，受刑人之長子王思杰又已
    送幼稚園就學，渠彼此間之照應實屬足夠，而受刑人之妹王美瑛既已送至財團法
    人臺灣省私立啟智技藝訓練中心照護，即已無需受刑人之雙親照顧之必要，此有
    異議人提出之上開證明為證，另受刑人向台新銀行辦理房屋貸款一事，於受刑人
    服刑之短期間內，亦非他人所無法代為處理，是尚難認聲明人因家庭關係執行有
    何顯著困難，況受刑人係因賭博常業犯行致罹刑典（見卷內本院八十八年度易字
    第一九四六號刑事判決），屬犯罪學上之職業性犯罪，此等犯罪之行為人，本有
    相當的技能或謀生能力，卻選定犯罪為營生手段，並熟練犯罪生活上必須之技術
    而從事犯罪，其惡性及危險性自較一般性罪為高，是以檢察官認受刑人所為，影
    響社會風氣及治安甚鉅，如不執行其所受宣告之有期徒刑，難收矯正之效及維持
    法秩序等為由，駁回受刑人易科罰金之聲請，即無不合；綜上本件聲明異議，為
    無理由，應予駁回。據上論結，應依刑事訴訟法第二百二十條、第四百八十六條
    ，裁定如主文。
中      華      民      國    九十一    年      一      月     十四     日
                                    臺灣桃園地方法院刑事第六庭
                                        法  官   林  春  鈴
右正本證明與原本無異。
如不服本裁定，應於裁定送達後五日內向本院提出抗告狀。
                                        書記官   江  世  亨
中      華      民      國    九十一    年      一      月     十七     日
